臺灣基隆地方法院刑事判決　　　　　　　100年度易字第306號
公　訴　人　臺灣基隆地方法院檢察署檢察官
被　　　告　倪志翔
上列被告因業務侵占等案件，經檢察官提起公訴（100年度偵字
第1123號），本院判決如下：
    主  文
倪志翔犯如附表編號至「罪名及應處刑罰」欄所示之罪，均
累犯，各處如附表編號至「罪名及應處刑罰」欄所示之刑。
應執行有期徒刑貳年貳月。
被訴竊盜部分，無罪。
    事  實
一、倪志翔前因竊盜案件，經臺灣苗栗地方法院於民國94年8 月
    5 日，以94年度苗簡字第638 號判決判處有期徒刑5 月確定
    ，於95年9 月17日執行完畢（構成累犯）；復因施用第一、
    二級毒品、轉讓、販賣第二級毒品等案件，經臺灣苗栗地方
    法院於95年1 月11日，以94年度訴字第185 號判決各判處有
    期徒刑1 年2 月、9 月、1 年4 月、9 年，再經臺灣高等法
    院臺中分院於95年10月11日，以95年度上訴字第487 號判決
    ，撤銷原判決各改判有期徒刑1 年2 月、9 月、1 年4 月、
    8 年10月，後其施用第一、二級毒品部分，經最高法院於96
    年2 月15日，以96年度台上字第1013號判決駁回上訴而確定
    （嗣減為有期徒刑7月、4月15日確定），其轉讓及販賣第二
    級毒品則經上開判決撤銷原判決發回更審，再經臺灣高等法
    院臺中分院於96年7 月27日，以96年度上更一字第109 號判
    決各判處有期徒刑8 月、9 月確定，上揭4 罪，再經臺灣高
    等法院臺中分院以96年度聲字第1822號裁定合併應執行有期
    徒刑2 年2 月確定，於97年1 月24日執行完畢（構成累犯）
    。
二、倪志翔於100 年1 月17日起受僱於統一速達股份有限公司（
    下稱統一速達公司）黑貓宅急便址設於基隆市○○區○○街
    18之1 號五堵轉運中心（以下簡稱五堵轉運中心），擔任倉
    庫理貨員，負責整理託運包裹及分區，為從事倉庫理貨業務
    之人。詎其竟意圖為自己不法之所有，分別於附表編號至
    所示時間，在五堵轉運中心內，利用整理所屬責任區域包
    裹之機會，以附表編號至所示之方式，將各該編號託運
    物品欄所示之物品予以侵占入己。嗣經五堵轉運中心經理高
    士賢接獲客戶查詢託運物品之通知，因而調閱監視器影像發
    現倪志翔涉有重嫌，報警處理後，經警於100 年3 月3 日上
    午8 時10分許，持本院核發之搜索票至倪志翔位於基隆市安
    樂區○○○路110 之82號6 樓之居住處執行搜索，在倪志翔
    身上起出金戒指2 枚（即附表編號所示託運物品，於桌上
    起出上揭SONY ERICSSON牌J108i型行動電話1 支（即附表編
    號所示託運物品），在房間垃圾袋內起出上揭ELIYA牌I99
    型行動電話1 支（即附表編號所示託運物品），並扣得被
    拆封之黑貓專用包裝袋2 個（其上貼有單號0000000000即附
    表編號託運物品之提貨單1 張）、宅配單號0000000000即
    附表編號託運物品之提貨單1 張、單號0000000000即附表
    編號託運物品之宅配送貨單1 張暨金飾調撥單1 式2 張、
    大潤發消費明細1張（單號00000000），因而查悉上情。
三、案經統一速達公司訴由新竹縣政府警察局報告臺灣基隆地方
    法院檢察署檢察官偵查起訴。
     理   由
壹、證據能力
一、供述證據
    按被告以外之人於審判外之陳述，雖不符前4 條（指刑事訴
    訟法第159 條之1 至第159 條之4 ）之規定，而經當事人於
    審判程序同意作為證據，法院審酌該言詞陳述或書面陳述作
    成之情況，認為適當者，亦得為證據；當事人、代理人或辯
    護人於法院調查證據時，知有第159 條第1 項不得為證據之
    情形，而未於言詞辯論終結前聲明異議，視為有前項之同意
    。刑事訴訟法第159 條之5 第1 項、第2 項定有明文。查被
    告倪志翔就檢察官所提出之各項證據，於本院準備程序明示
    均同意作為證據使用（本院卷第68頁），迄本案言詞辯論終
    結前亦未就證據能力聲明異議；本院審酌本案被告以外之人
    於審判外之陳述暨被告於警詢、檢察官偵訊時就犯罪事實之
    供述等各項證據，並未顯示有何顯不可信、以不正方法取得
    或供述出於非任意性等情況，堪認取得證據之過程適當，復
    均與待證事實具有關連性，且經本院於審判程序依法調查，
    自均得作為證據。
二、非供述證據
    除供述證據以外，其餘業經本院援為後開事實認定之「非供
    述證據」，核無公務員違法採證之情形，且均經本院於審判
    期日，依刑事訴訟法第164 條規定，踐行證據調查之法定程
    序，提示被告而使其辨認，自具證據能力，而不待言。
貳、有罪部分：
一、訊據被告倪志翔固坦承其係利用受僱於統一速達公司五堵轉
    運中心擔任倉庫理貨員，負責整理託運包裹之機會，於附表
    編號至、所示時間，以各該編號項下所示之方式，將
    所持有如附表編號至、所示託運物品欄之物品侵占入
    己，惟矢口否認有侵占附表編號所示單號0000000000即內
    容物為珠寶之託運包裹1 件（下稱：珠寶包裹），並辯稱：
    該珠寶包裹係由伊刷出五堵轉運中心，倘遺失需由伊負責，
    故伊不可能侵占該包裹云云，經查：
(一)被告於100 年1 月17日起任職於統一速達公司黑貓宅急便設
    於基隆市○○區○○街18之1 號之五堵轉運中心，擔任倉庫
    理貨員，負責整理託運包裹乙節，業據證人即統一速達公司
    五堵轉運中心經理高士賢於警詢中證述明確，且為被告所自
    承，是被告為從事倉庫理貨業務之人，首堪認定。再被告於
    附表編號至、所示之時間，分別以各該編號項下所示
    之方式，將其所持有如附表編號至、託運物品欄所示
    之物品，予以侵占入己等情，亦據被告自承在卷（參100 年
    度偵字第1123號卷第188 頁至189 頁之偵訊筆錄、本院卷第
    38頁之準備程序筆錄及本院卷第52頁之審判筆錄），復經證
    人高士賢、吳文鳳、陳彥宇證述綦詳，且被告所為附表編號
    至、所示之各次侵占犯行，亦有下列證據足資佐證：
    附表編號部分，有託運單追蹤作業紀錄、為警所搜得之單
    號0000000000提貨單1張、新竹縣政府警察局扣押物品清單
    （同上偵卷170頁、第145頁）；附表編號部分，有為警所
    搜得之單號0000000000宅配送貨單及金飾調撥單、金戒指之
    照片、贓證物認領保管單及新竹縣政府警察局扣押物品清單
    （同上偵卷第27頁、第52頁、第57頁、第146 頁）；附表編
    號部分，有SONY ERICSSON牌J108i型行動電話照片、託運
    單追蹤作業紀錄及贓證物認領保管單（同上偵卷第27頁、第
    49頁至第51頁、第165 頁）；附表編號部分，有大潤發交
    易明細單暨其照片、託運單追蹤作業紀錄及新竹縣政府警察
    局扣押物品目錄表（同上偵卷第25頁、第65頁、第166 頁）
    ；附表編號部分，有為警所搜得貼於黑貓宅即便包裝袋上
    之單號0000000000提貨單、ELIYA牌I199 型行動電話照片、
    贓證物認領保管單、託運單追蹤作業紀錄、新竹縣政府警察
    局扣押物品清單及監視影像翻拍照片（同上偵卷第27頁、第
    31頁至第36頁、第45頁、第167 頁、第145 頁），足認被告
    任意性自白與事實相符，被告所犯附表編號至、所示
    之侵占犯行，事證明確，洵堪認定。
(二)被告固辯稱：伊係負責將附表編號所示之珠寶包裹刷出五
    堵轉運中心之人，絕無可能拿取該包裹云云，惟查：
  1.附表編號所示之珠寶包裹1 件，於100 年2 月24日凌晨4
    時2 分5 秒許由五堵轉運中心作業人員陳王祥刷進五堵轉運
    中心後，於同日凌晨4 時20分47秒許由被告刷出，且斯時負
    責整理該珠寶包裹所屬東興衛星所籠車之人員，乃為被告倪
    志翔乙節，已據證人即五堵轉運中心組長徐忠賢證述明確，
    且有統一速達公司五堵轉運中心刷進、出紀錄表及100 年2
    月4 日凌晨4 時1 分至2 分包裹刷進紀錄（同上偵卷第28頁
    、第178 頁）在卷可稽。
  2.又附表編號所示之珠寶包裹，由陳王祥於五堵轉運中心所
    為之刷進時間為『100 年2 月24日凌晨4 時2 分5 秒』，有
    該單號之刷進、出時間紀錄表（同上偵卷第28頁）存卷可憑
    ，然證人高士賢於偵查中具結證稱：在五堵轉運中心託運物
    品之刷進跟刷出，作業人員都會使用ＰＰ即無線終端機（下
    稱ＰＰ），類似讀碼機，而使用該支ＰＰ時，需要輸入員工
    之編號，故由ＰＰ的電腦知道可以得知貨物係由何人於何時
    刷進或刷出，伊再根據刷進刷出的時間調閱監視器畫面辨認
    託運物為何，而ＰＰ的刷進刷出時間與監視器的時間『約有
    1 、2 分鐘的誤差』，但同一個作業人員在同一個時間只可
    能刷進或刷出1 樣商品，可藉此特定刷進或刷出之託運商品
    為何，而商品遺失後，伊亦會向客戶確認託運商品的特徵等
    語（同上偵卷第132 頁）；再參以卷附統一速達公司關於單
    號0000000000包裹（內容物為現金）之刷出時間紀錄（同上
    偵卷第28頁、第204 頁）所示，五堵轉運中心作業人員羅金
    華於處理該現金包裹時，手持ＰＰ之刷出時間為『100 年2
    月25日凌晨1 時35分5 秒』，而監視錄影畫面所顯示羅金華
    刷出該現金包裹之時間則為『同日1 時36分47秒』，有該錄
    影畫面翻拍照片（同上偵卷第30頁）附卷可參，且為被告所
    不否認，再與證人高士賢前開所證：作業人員手持ＰＰ的刷
    進、刷出時間與監視器的時間『約有1 、2 分鐘的誤差』相
    互勾稽可知，五堵轉運中心作業人員所持用之ＰＰ系統時間
    與監視錄影設定之時間乃相差『1 分42秒』，故而，附表編
    號所示之珠寶包裹於錄影畫面中顯示刷進之時間應係『
    100 年4 月24日凌晨4 時3 分47秒』。
  3.證人高士賢於偵查中結證稱：100 年2 月24日託運物品中共
    有3 件物品遺失，分別是珠寶、手機及大潤發禮券，因有詢
    問託運人包裹的形式，並比對包裹的外觀，及該件珠寶包裹
    前10件的刷進紀錄是什麼樣的包裹，故伊能從監視器畫面中
    特定何件包裹是內容物為珠寶之包裹；且同一個作業人員在
    同一個時間只可能刷進或刷出1 樣商品，可藉此特定刷進或
    刷出之託運商品為何，而商品遺失後，伊亦會向客戶確認託
    運商品的特徵，而偵卷第139 頁照片即係刷到珠寶包裹（即
    附表編號所示託運物品）之照片，續而高單組組長從理貨
    桌拿到該珠寶包裹，放到東興衛星所籠車前地面上，接著由
    被告來處理，惟被告獨留該件包裹於地面，然後放進自己的
    外套口袋等語（同上偵卷第157 頁、第132 頁），並佐以卷
    附五堵轉運中心高單區於100 年4 月24日凌晨4 時3 分至同
    日上午5 時11分之監視器畫面翻拍照片（同上偵卷第37頁至
    第40頁、第138 頁至第144 頁、第179 頁至第185 頁）：在
    畫面時間『100 年4 月24日凌晨4 時3 分47秒』許，五堵轉
    運中心人員（陳王祥）於高單區持ＰＰ刷進附表編號所示
    之包裹【按，該包裹經證人高士賢詢問託運人包裹的形式，
    並比對包裹的外觀，及該包裹前10件的刷進的包裹樣式後，
    特定係為附表編號託運物品欄所示之珠寶包裹（參證人高
    世賢前開所證），兼以該件包裹與陳王祥手持ＰＰ刷入附表
    編號珠寶包裹之時間係屬相同，足堪認定翻拍照片中所示
    於『100 年4 月24日凌晨4 時3 分47秒』刷進之包裹即係附
    表編號所示之珠寶包裹】，隨即由組長徐忠賢自理貨桌面
    拿到該包裹，並於同日凌晨4 時4 分25秒許將該件包裹置放
    於東興衛星所籠車前之地面，被告於同日凌晨4 時22分整理
    該地面上散置之包裹，並持ＰＰ刷出各該包裹，繼而放入籠
    車內，惟獨留該珠寶包裹於地，繼而被告拉開外套口袋，以
    右手拾撿該件包裹交至左手，再拉開外套放入其內等情互核
    觀之，足認被告於100 年4 月24日凌晨4 時20分47秒（ＰＰ
    系統時間）刷出附表編號所示珠寶包裹後，即未放入所屬
    之東興衛星所籠車內，而將之藏於外套內，予以侵占入己。
    而被告雖辯稱：該珠寶包裹係由伊所刷出，伊不可能侵占云
    云，然查：附表編號託運物品欄所示內容物為全家禮券之
    包裹，為被告所侵占乙節，業如前述（參貳、一、(一)所載
    ），而該全家禮券包裹係100 年2 月15日凌晨2 時17分50秒
    由作業人員陳王祥刷進，同日凌晨2 時50分58秒由『被告倪
    志翔』刷出，此有託運單追蹤作業紀錄表（同上偵卷第170
    頁）存卷足考，是該全家禮券包裹雖係被告所刷出，被告亦
    將之侵占入己，故而，被告前開所辯，即失所據。
(三)綜上所述，被告於附表編號至所示時間，侵占各該編號
    項下託運物品欄所示物品之犯罪事證明確，應依法論科。
二、核被告倪志翔就附表編號至所為，各係犯刑法第336 條
    第2 項業務侵占罪。被告所犯上開6 罪，犯意各別，行為互
    殊，應分論併罰。再被告有事實欄一、所示論罪科刑執行完
    畢情形，有臺灣高等法院被告前案紀錄表乙份附卷足憑，其
    於前案執行完畢後5 年內，故意再犯本件有期徒刑以上之罪
    ，均為累犯，各依刑法第47條第1 項加重其刑。爰審酌被告
    係從事業務之人，本應忠於職守，竟違反職務上之誠實原則
    ，利用整理所屬責任區域包裹之職務之便，侵占業務上所持
    有之物品，行為顯然不當，影響告訴人之權益甚鉅，暨衡及
    被告所侵占物品之價值，及其坦承附表編號至、，否
    認編號之侵占犯行之犯後態度，及被告前有竊盜、轉讓毒
    品等前科，素行非佳，並參酌其智識程度（國中畢業；同上
    偵卷第9 頁之警詢筆錄）及犯罪動機、目的、手段等一切情
    狀，分別量處如附表編號至「罪名及應處刑罰」欄所示
    之刑，併定其應執行之刑。
三、扣案之被拆封之黑貓專用包裝袋2 個暨其上所貼單號000000
    0000即附表編號託運物品提貨單1張、宅配單號000000000
    0即附表編號所示託運物品之提貨單1張、單號0000000000
    即附表編號之宅配送貨單1 張暨金飾調撥單1 式2 張，係
    告訴人統一速達公司所有之物；至於大潤發消費明細1 張（
    單號00000000送貨單）係被告侵占附表編號所示之大潤發
    禮券後，持之消費後之消費明細，非屬犯罪所得之物，爰均
    不予沒收。又檢察官起訴書固記載「扣得被拆封之黑貓專用
    包裝袋2個（其上貼有單號0000000000提貨單1張）、黑貓託
    運單3張、金飾調撥單1式2份、單號0000000000提貨單1張、
    大潤發消費明細1 張」，惟細稽新竹縣政府警察局扣押物品
    目錄表（同上偵卷第25頁）上所示之扣案物品，雖載有黑貓
    專用袋2 個、黑貓託運單3 張、大潤發交易明細單1 張（即
    單號00000000送貨單）及金飾調撥單2 張，惟並無宅配單號
    0000000000提貨單1 張、單號0000000000之宅配送貨單1 張
    及單號0000000000提貨單1 張之記載，再比對新竹縣政府警
    察局扣押物品清單（同上偵卷第145 頁、第146 頁）上所載
    扣案物，則係宅配單號0000000000提貨單1 張、單號000000
    0000之宅配送貨單1 張、單號0000000000提貨單（包含包裝
    袋2 個）、單號00000000之送貨單1 張（即大潤發交易明細
    單），而無黑貓託運單3 張之記載，足堪認定新竹縣政府警
    察局扣押物品目錄表所載之『黑貓託運單3 張』即係『宅配
    單號0000000000之提貨單1 張、宅配單號0000000000之送貨
    單1張及單號0000000000 之提貨單1 張』，起訴書誤載扣得
    黑貓託運單3 張及單號0000000000提貨單1 張，洵屬違誤，
    附此敘明。
、無罪部分：
一、公訴意旨略以：被告於100 年2 月25日凌晨1 時50分許，在
    統一速達公司五堵轉運中心內，趁其他工作人員疏於注意之
    機會，前往非屬於其負責之北中山營業所籠車，徒手竊取已
    由其他工作人員刷出並放進籠車之單號0000000000，內容物
    為新台幣（下同）5,000元之現金包裹1件（下稱現金包裹）
    ，得手後先藏放於衣物內，嗣再返家中花用殆盡，因認被告
    涉犯刑法第320條第1項竊盜罪云云。
二、按被告未經審判證明有罪確定前，推定其為無罪。犯罪事實
    應依證據認定之，無證據不得認定犯罪事實，又不能證明被
    告犯罪者，應諭知無罪之判決，刑事訴訟法第154 條、第
    301 條第1 項前段分別定有明文。又認定犯罪事實所憑之證
    據，雖不以直接證據為限，間接證據亦包括在內，然而無論
    直接證據或間接證據，其為訴訟上之證明，須於通常一般之
    人均不致有所懷疑，而得確信其為真實之程度者，始得據為
    有罪之認定，倘其證明尚未達到此一程度，有合理之懷疑存
    在而無從使事實審法院得有罪之確信時，即應由法院為諭知
    被告無罪之判決，最高法院著有76年臺上字第4986號判例可
    資參照。又刑事訴訟法第161 條已於91年2 月8 日修正公布
    ，其第1 項規定：檢察官就被告犯罪事實，應負舉證責任，
    並指出證明之方法。因此，檢察官對於起訴之犯罪事實，應
    負提出證據及說服之實質舉證責任。倘其所提出之證據，不
    足為被告有罪之積極證明，或其指出證明之方法，無從說服
    法院以形成被告有罪之心證，基於無罪推定之原則，自應為
    被告無罪判決之諭知（最高法院92年台上字第128 號判例參
    照）。
三、公訴意旨認被告涉犯上開竊盜罪嫌，無非以證人高士賢、陳
    彥宇之證述、告訴人所提五堵轉運中心刷進、刷出紀錄轉錄
    光碟及部分列印資料、監視器翻拍照片暨轉錄光碟及託運單
    追蹤作業紀錄等為其論據，惟訊據被告堅決否認曾竊取北中
    山營業所籠車內之現金包裹，辯稱：伊雖曾於100 年2 月25
    日凌晨1 時50分許翻動籠車內之物流箱（同上偵卷第156 頁
    之偵訊筆錄），但沒有竊盜等語，經查：單號0000000000，
    內容物為5,000 元之現金包裹於100 年2 月25日凌晨1 時35
    分5 秒許由作業人員羅金華手持ＰＰ刷出乙節，有該單號之
    刷出列印資料暨轉錄光碟（同上偵卷第28頁、第204 頁）存
    卷可參，又由100 年2 月25日凌晨1 時許至同日時50分監視
    錄影翻拍照片可知，該現金包裹於凌晨1 時36分47秒（ＰＰ
    刷出時間為凌晨1 時35分5 秒，與監視錄影顯示時間相差1
    分42秒）由作業人員刷出，其後，於同日凌晨1 時50分被告
    即進入廠區翻動該物流箱，此有監視影像翻拍照片及統一速
    達公司刷進刷出紀錄表（同上偵卷第30頁、第28頁）在卷可
    稽，復為被告所不否認（同上偵卷第156 頁之偵訊筆錄所載
    ），惟由監視影像翻拍照片內容所示，僅能看出被告確曾翻
    動該物流箱，惟並未攝得被告拿取現金包裹或將包裹夾藏於
    衣物內之畫面，再稽之證人高士賢於偵訊中所證：「（那現
    金那項如何認定是倪志翔所為？）....這件的刷進人員都不
    是倪志翔，因為這不是他的責任區域，羅金華於1 點35分刷
    出這個包裹後，倪志翔進入廠區翻動那個籠車的物流箱，但
    因為是背對著他拍，所以沒有拍到他把包裹放進外套內的畫
    面，但他『應該是』使用夾帶的方式離開廠區」（同上偵卷
    第132 頁至第133 頁）及證人陳彥宇證稱：現金那件，北中
    山根本不是被告該去的地方，但是他卻脫離他的責任區域前
    往，這也十分異常等語（同上偵卷第133 頁）可知，證人高
    士偉、陳彥宇認定被告倪志翔有竊取現金包裹，乃係彼等臆
    測之詞，並未有何實據，再酌以監視錄影畫面亦未有何被告
    竊取現金包裹之影像紀錄，故而，誠難以被告曾至非其責任
    區域之廠區翻動物流箱，即據以推論被告有竊取現金包裹，
    而令其擔負竊盜罪責。
四、按公訴案件犯罪證據之蒐集，及提起公訴後，對犯罪事實之
    舉證責任及指出證明之方法，均屬公訴人之職責，原則上法
    院僅於當事人之主張及舉證範圍內進行調查證據，其經法定
    程式調查證據之結果，認已足以證明犯罪事實時，始得為犯
    罪事實之認定。若其為訴訟上之證明，於通常一般人仍有合
    理之懷疑存在，尚未達於可確信其真實之程度者，在該合理
    懷疑尚未剔除前，自不能為有罪之認定。法院不得以偵查機
    關關於某種犯罪之調查不易，即放棄上開原則之堅持，致有
    違背刑事訴訟無罪推定及嚴格證明之原則，其理甚明（最高
    法院94年度臺上字第2033號判決意旨參照）。公訴意旨雖認
    被告涉犯竊取現金包裹罪云云，然公訴人除前開證據外，未
    能提出或指出其他足可證明此部分被訴事實之直接或間接證
    據，基於「罪證有疑，利歸被告」之證據法則，自應認為起
    訴意旨所稱之此部分事實，尚屬不能證明，而應就此為無罪
    之諭知。
據上論斷，應依刑事訴訟法第299 條第1 項前段、第301 條第1
項，刑法第336 條第2 項、第47條第1 項、第51條第5 款，刑法
施行法第1 條之1 ，判決如主文。
本案經檢察官林明志到庭執行職務。
中    華    民    國    100  年    10    月    11    日
                  刑事第五庭審判長法  官  齊  潔
                                  法  官  吳佳齡
                                  法  官  周霙蘭
以上正本證明與原本無異。
如不服本判決應於收受送達後10日內向本院提出上訴書狀，並應
敘述具體理由；其未敘述上訴理由者，應於上訴期間屆滿後20日
內向本院補提理由書(均須按他造當事人之人數附繕本)「切勿逕
送上級法院」。
中    華    民    國   100    年    10    月    11    日
                                  書記官  翁其良
論罪法條：
中華民國刑法第336條
（公務公益侵占罪、業務侵占罪）
對於公務上或因公益所持有之物，犯前條第 1 項之罪者，處 1
年以上 7 年以下有期徒刑，得併科 5 千元以下罰金。
對於業務上所持有之物，犯前條第 1 項之罪者，處 6 月以上
5 年以下有期徒刑，得併科 3 千元以下罰金。
前二項之未遂犯罰之。
【附表】
┌──┬─────┬────┬───────┬─────┬───────┐
│編號│時    間  │地    點│ 侵占方式     │託運物品  │罪名及應處刑罰│
├──┼─────┼────┼───────┼─────┼───────┤
│ 1  │100年2月15│統一速達│利用整理所屬責│單號912653│倪志翔意圖為自│
│    │日凌晨2時 │公司黑貓│任區域包裹之機│3850，內容│己不法之所有，│
│    │50分許    │宅急便之│會，故意未將其│物為500 元│而侵占業務上所│
│    │          │五堵轉運│所持有500 元全│全家禮券2 │持有之物，累犯│
│    │          │中心內  │家禮券2 張之託│張之託運包│，處有期徒刑捌│
│    │          │        │運包裹1 件放入│裹1 件。  │月。          │
│    │          │        │所屬之復北衛星│          │              │
│    │          │        │所籠車，而將之│          │              │
│    │          │        │藏放在衣物口袋│          │              │
│    │          │        │內，予以侵占入│          │              │
│    │          │        │己。          │          │              │
├──┼─────┼────┼───────┼─────┼───────┤
│ 2  │100年2月22│統一速達│利用整理所屬責│單號51349 │倪志翔意圖為自│
│    │日凌晨3時 │公司黑貓│任區域包裹之機│93440 ，內│己不法之所有，│
│    │許        │宅急便之│會，故意未將其│容物為金戒│而侵占業務上所│
│    │          │五堵轉運│所持有內容物為│指2 只之託│持有之物，累犯│
│    │          │中心內  │金戒指2 只之託│運包裹1 件│，處有期徒刑捌│
│    │          │        │運包裹1 件放入│。        │月。          │
│    │          │        │所屬之大道衛星│          │              │
│    │          │        │所籠車，反將之│          │              │
│    │          │        │藏放在衣物口袋│          │              │
│    │          │        │內，而侵占入己│          │              │
│    │          │        │。            │          │              │
├──┼─────┼────┼───────┼─────┼───────┤
│ 3  │100年2月24│統一速達│利用整理所屬高│單號616891│倪志翔意圖為自│
│    │日凌晨1時 │公司黑貓│單區包裹之機會│6895，內容│己不法之所有，│
│    │許        │宅急便之│，將已由其他工│物為SONY  │而侵占業務上所│
│    │          │五堵轉運│作人員刷進五堵│ERICSSON牌│持有之物，累犯│
│    │          │中心內  │轉運中心，然尚│J108i 型行│，處有期徒刑捌│
│    │          │        │未刷出且放置於│動電話1 支│月。          │
│    │          │        │桌上之包裹1件 │之託運包裹│              │
│    │          │        │，內容物為SONY│1 件。    │              │
│    │          │        │ERICSSON牌J108│          │              │
│    │          │        │i型行動電話1支│          │              │
│    │          │        │，故意未放入所│          │              │
│    │          │        │屬籠車，反藏放│          │              │
│    │          │        │在衣物口袋內，│          │              │
│    │          │        │而侵占入己。  │          │              │
│    │          │        │              │          │              │
│    │          │        │              │          │              │
├──┼─────┼────┼───────┼─────┼───────┤
│ 4  │100年2月24│統一速達│利用整理所屬區│單號616891│倪志翔意圖為自│
│    │日凌晨2 時│公司黑貓│域包裹之機會，│9080，內容│己不法之所有，│
│    │許        │宅急便之│將已由其他工作│物為新台幣│而侵占業務上所│
│    │          │五堵轉運│人員刷進五堵轉│3,000元大 │持有之物，累犯│
│    │          │中心內  │運中心，然尚未│潤發禮券之│，處有期徒刑捌│
│    │          │        │刷出且放置於桌│託運包裹1 │月            │
│    │          │        │上之內容物為新│件。      │              │
│    │          │        │台幣3,000 元大│          │              │
│    │          │        │潤發禮券之託運│          │              │
│    │          │        │包裹1件，故意 │          │              │
│    │          │        │未放入所屬區域│          │              │
│    │          │        │籠車裹，反藏放│          │              │
│    │          │        │在衣物口袋內，│          │              │
│    │          │        │而侵占入己，嗣│          │              │
│    │          │        │後並花用殆盡。│          │              │
├──┼─────┼────┼───────┼─────┼───────┤
│ 5  │100年2月24│統一速達│利用整理所屬責│單號249136│倪志翔意圖為自│
│    │日凌晨4 時│公司黑貓│任區域包裹之機│7280，內容│己不法之所有，│
│    │25分許    │宅急便之│會，故意未將其│物為珠寶之│而侵占業務上所│
│    │          │五堵轉運│所持有之內容物│託運包裹1 │持有之物，累犯│
│    │          │中心內  │為珠寶之託運包│件。      │，處有期徒刑拾│
│    │          │        │裹1 件放入所屬│          │月。          │
│    │          │        │之東興衛星所籠│          │              │
│    │          │        │車，反將之拾起│          │              │
│    │          │        │並藏放在外套內│          │              │
│    │          │        │，而予以侵占入│          │              │
│    │          │        │己。          │          │              │
├──┼─────┼────┼───────┼─────┼───────┤
│6   │100年2月25│統一速達│於受組長徐忠賢│單號021547│倪志翔意圖為自│
│    │日上午5 時│公司黑貓│指示後，負責整│3203，內容│己不法之所有，│
│    │10分許    │宅急便之│理萬華衛星所籠│物為ELIYA │而侵占業務上所│
│    │          │五堵轉運│車前之包裹，利│I99 型行動│持有之物，累犯│
│    │          │中心內  │用整理責任區域│電話1 支之│，處有期徒刑捌│
│    │          │        │包裹之機會，故│託運包裹1 │月。          │
│    │          │        │意未將其所持有│件。      │              │
│    │          │        │之內容物為    │          │              │
│    │          │        │ELIYA牌I99型行│          │              │
│    │          │        │動電話1 支之託│          │              │
│    │          │        │運包裹1 件放入│          │              │
│    │          │        │所屬之萬華衛星│          │              │
│    │          │        │所籠車，反將之│          │              │
│    │          │        │藏放在衣物口袋│          │              │
│    │          │        │內，而予以侵占│          │              │
│    │          │        │入己，再於同日│          │              │
│    │          │        │上午6時5分許騎│          │              │
│    │          │        │乘機車下班前，│          │              │
│    │          │        │伺機將包裝袋及│          │              │
│    │          │        │提貨單丟棄在機│          │              │
│    │          │        │車停放處旁，行│          │              │
│    │          │        │動電話則攜返家│          │              │
│    │          │        │中供己使用。  │          │              │
└──┴─────┴────┴───────┴─────┴───────┘